臺灣苗栗地方法院刑事判決　　　　　　　 93年度訴字第547號
公 訴 人　臺灣苗栗地方法院檢察署檢察官
被　　告　甲○○
上列被告因毒品危害防制條例案件，經檢察官提起公訴（93年度
偵字第3920號、93年度毒偵字第1461號），及移送併案辦理（93
年度毒偵字第1533、1534號、94年毒偵字第31號），本院依簡式
審判程序判決如下：
    主  文
甲○○連續施用第一級毒品，累犯，處有期徒刑壹年，附表第一
、二項所示之物沒收銷燬之。又連續施用第二級毒品，累犯，處
有期徒刑拾月；附表第三項所示之物沒收銷燬之。應執行有期徒
刑壹年捌月。附表所示之物均沒收銷燬之。
　　犯罪事實及理由
一、犯罪事實：
（一）甲○○曾經因為毒品案件，接受觀察、勒戒，於民國93年
      6 月11日釋放。
（二）在觀察、勒戒釋放後的5 年內，甲○○基於連續施用第1
      級毒品海洛因的概括犯意，自93年6 月底某日某時起至7
      月1 日晚上10時許，在苗栗縣大湖鄉不詳的旅社、苗栗縣
      銅鑼鄉○○路80巷2 號4 樓內，以香煙沾海洛因點抽之方
      式，施用海洛因多次。
（三）也在觀察、勒戒釋放後的5 年內，甲○○另基於連續施用
      第1 級毒品安非他命的概括犯意，自93年6 月底某日某時
      起至94年7 月3 日晚上6 時許，在苗栗縣境內多處不詳旅
      社、苗栗縣銅鑼鄉○○路80巷2 號4 樓內施用安非他命多
      次。
（四）甲○○上述施用毒品期間，曾遭警方多次查獲，扣得下列
      有關物品：
    1.93年10月25日16時50分許，扣得甲○○所有供其施用之安
      非他命1小包（含袋警秤重1.4公克）。
    2.93年12月9 日22時35分，扣得甲○○所有供其施用之海洛
      因1 小包（含袋警秤重0.42公克，經鑑驗淨重0.10公克，
      空包裝重0.33公克）。
    3.93年12月13日14時15分許，扣得甲○○所持有第1 級毒品
      海洛因1 小包（含袋警秤重0.3 公克，經鑑驗淨重0.09
      公克，空包裝重0.29公克）。
二、證據名稱：
（一）被告於偵、審中之自白。
（二）苗栗縣衛生局93年11月8 日苗衛檢字第0930017124號、93
      年12月17日苗衛檢字第0930019424號、93年12月27日苗衛
      檢字第0930019806號尿液檢驗成績書、詮昕科技股份有限
      公司93年12月3 日第3B260143號濫用藥物尿液檢驗報告書
      。
（三）苗栗縣警察局刑警隊查獲甲○○涉嫌毒品危害防制條例毒
      品初步鑑驗報告單（分別於93年10月25日16時50分、93年
      12月13日14時50分在苗栗刑警隊進行鑑驗）、苗栗分局查
      獲甲○○涉嫌毒品危害防制條例毒品初步鑑驗報告單（93
      年12月9 日22時35分於南苗所進行鑑驗）。
（四）法務部調查局94年2 月15日調科壹字第990001116 號、同
      局同日調科壹字第990001108 號鑑定通知書。
（五）扣案之安非他命1 小包（含袋重1.4 公克）、海洛因2 小
      包（含袋警秤各重0.3、0.42 公克）。
（六）臺灣高等法院被告前案紀錄、臺灣苗栗地方法院檢察署刑
      案資料查註紀錄表。
三、警方於93年11月24日14時25分許，在台中市○○路65巷102
    號501 室內，查獲扣得第1 級毒品海洛因2 小包（含袋警秤
    0.6 公克）、第2 級毒品6 包（含袋警秤19.7公克）、安非
    他命吸食器1 組、摻有第1 級毒品海洛因之香菸2 支、注射
    針筒5 支、海洛因殘渣袋1 袋，被告均供稱為案外人陳員菘
    所有（本院卷第87頁），陳員菘於警詢中亦為相同供述，並
    稱係供其自己施用毒品之用（93毒偵第5016號卷第16頁），
    顯見其與本件被告犯罪並無關聯，不符合法律所規定沒收的
    要件（最高法院93年度臺上字第5418號判決參照），故均未
    於本案中宣告沒收，而應由檢察官另行依法處理。
四、應適用之法條：
（一）刑事訴訟法第273條之1第1項、第299條第1項前段、第310
      條之2、第454條第1項。
（二）毒品危害防制條例第10條第1項、第2項、第18條第1項前
      段。
（三）刑法第11條前段、第56條、第47條。
五、本判決係依刑事訴訟法第310 條之2 、第454 條第1 項製作
    ，依法僅記載當事人欄、主文、犯罪事實、證據名稱以及應
    適用之法條，其中犯罪事實部分，依同法第308 條之修正立
    法理由，亦僅記載犯罪構成要件事實，關於刑罰加重事由（
    含累犯在內）免予記載，但仍於主文予以表明，並於應適用
    之法條欄予以引用。另關於扣押物品中，有應由檢察官另行
    依法處理者，因有必要，特別附帶說明如上第三項所示。
六、如不服本判決，應於判決送達之日起10日內，向本院提起上
    訴。
本案經檢察官林映姿到庭執行職務。
中　　華　　民　　國　　94　　年　　8 　　月　　3 　　日
                  刑事第三庭  法　官　蔡  志  宏
以上正本證明與原本無異。
                              書記官  楊  慧  萍
中　　華　　民　　國　　94　　年　　8 　　月　　5 　　日
附記論罪之法條全文：
毒品危害防制條例第10條第2項
施用第一級毒品者，處6月以上5年以下有期徒刑。
施用第二級毒品者，處3年以下有期徒刑。
附表：
一、扣案之海洛因壹小包（含袋警秤重零點肆貳公克，經鑑驗淨
    重零點壹零公克，空包裝重零點參參公克）。
二、扣案之海洛壹壹小包（含袋警秤重零點參公克，經鑑驗淨重
    零點零玖公克，空包裝重零點貳玖公克）。
三、扣案之安非他命壹小包（含袋警秤重壹點肆公克）。
